【裁判字號】    98,交易,198
【裁判日期】    980922
【裁判案由】    過失致死等
【裁判全文】
臺灣臺南地方法院刑事判決             98年度交易字第198號
公  訴  人  臺灣臺南地方法院檢察署檢察官
被      告  丙○○○
上列被告因過失致死案件，經檢察官提起公訴（98年度偵字第
6655號），被告就犯罪事實為有罪之陳述，經本院裁定進行簡式
審判程序後，判決如下：
    主  文
丙○○○因過失致人於死，處有期徒刑柒月，緩刑貳年。
    事  實
一、丙○○○於民國98年1月3日21時許，由南往北駕駛車牌號碼
    TH-5301號自小客車搭載甲○○，沿臺南縣六甲鄉○○村○○
    ○道路前進，於同日21時50分許，丙○○○欲自上開路段左
    轉南60線道路前往六甲鄉菁埔地區，而於左轉進入上開路段
    與南60線道路交會口之際，本應注意駕駛自小客車起駛左轉
    應禮讓行進中之車輛先行，而依當時天候為晴天，有夜間照
    明之光線，且係乾燥無障礙物之柏油路面，視距良好等外在
    情況，並無不能注意之情事，竟仍疏於注意，恰有自該路段
    同向機車優先道行駛欲直行穿越上開路口，由乙○○所騎乘
    車牌號碼OAO-650號機車搭載楊和賓，乙○○亦應注意車前
    狀況，並採取適當之安全措施，但仍疏於注意，進而以乙車
    前輪右側、右前車頭部位，撞擊甲車左後輪上方車身部位，
    致楊和賓受有頭部外傷併顱骨骨折、硬腦膜下腔出血、蜘蛛
    膜下腔出血，以及腦幹損傷等傷勢，乙○○亦受有右側頭部
    挫傷、右手挫傷等傷害（乙○○業已撤回告訴，將另為不受
    理判決）。而發生撞擊後丙○○○一時情急欲踩煞車卻誤踩
    油門，導致其車由東往西再衝撞南60線道路上停等紅燈號誌
    之車牌號碼C8-9961號自小客車及停放路旁之車號不詳報廢
    貨車。嗣楊和賓經緊急送醫診治後，仍於98年1月5日凌晨零
    時16分許，因前述車禍造成之硬腦膜及蜘蛛膜下腔出血，導
    致頭部外傷併顱骨骨折而死。而丙○○○於肇事後經警前往
    現場處理時，當場對警員承認為肇事人，並自願接受裁判，
    進而查知上情。
二、案經臺灣臺南地方法院檢察署檢察官據報相驗後自動檢舉偵
    查起訴。
    理    由
一、訊據被告丙○○○對上揭犯罪事實坦承不諱，並據證人甲○
    ○、乙○○及被害人之弟丁○○指訴述在卷，復有臺南縣警
    察局麻豆分局道路交通事故現場圖1紙、道路交通事故調查
    報告表(一)、(二)1份、道路交通事故現場蒐證照片11幀在卷（
    詳臺灣嘉義地方法院檢察署98年度相字第27號相驗卷第
    19-21頁、第28-23頁）及98年2月26日臺灣省南區車輛行車
    事故鑑定委員會函附鑑定意見書（見臺灣臺南地方法院98年
    度相字第181號卷第4-5頁）可稽。又被害人楊和賓因本件車
    禍受有頭部外傷併顱骨骨折之傷害，復引起硬腦膜及蜘蛛下
    腔出血，嗣於98年1月5日凌晨零時16分許不治死亡等情，有
    98年1月5日嘉義基督教醫院證斷證明書、臺灣嘉義地方法院
    檢察署相驗屍體證明書1紙、檢驗報告書1份附卷（詳前揭相
    驗卷第26頁、第39-49頁）可憑。被害人楊和賓係因本件車
    禍死亡，已如前述，則被害人之死亡與被告之過失行為間，
    顯有相當因果關係。綜此，本件被告過失致人於死之犯行，
    事證明確，應予依法論科。
二、核被告丙○○○所為，係犯刑法第276條第1項之過失致死罪。
    被告於肇事後，在未有偵查犯罪職務之機關或公務員發覺其
    為犯罪人前，即向至現場處理本件道路交通事故，尚不知肇
    事者為何人之臺南縣警察局麻豆分局警員供承其肇事犯罪，
    自首並接受裁判等情，有臺南縣警察局麻豆分局道路交通事
    故肇事人自首情形紀錄表一紙在卷（詳前揭相驗卷第22頁）
    足稽，爰依刑法第62條前段之規定減輕其刑。審酌被告疏未
    注意行進中之車輛讓其先行，逕自左轉致被害人死亡之過失
    情節，並審酌其品性、生活狀況、智識程度（技術學院二年
    級））、被告業與被害人之家屬達成和解賠償損害，有臺南
    縣六甲鄉調解委員會98年民調字第014號調解書在卷可按，
    暨被告犯罪後坦承犯行態度尚佳等一切情狀，量處如主文所
    示之刑，以資懲儆。末查，被告未曾因故意犯罪受有期徒刑
    以上刑之宣告，有臺灣高等法院被告全國前案紀錄表附卷可
    稽，其因一時疏失致罹刑章，且已與被害人楊和賓之家屬達
    成和解賠償損害，已如前述，經此科刑之教訓，已足資警惕
    ，信無再犯之虞，本院因認其所受宣告之刑，以暫不執行為
    適當，併予宣告緩刑2年，以啟自新。
三、另同案被告乙○○部分待到案後再行審結，附此敘明。
據上論斷，應依刑事訴訟法第299條第1項前段、第273條之1第1
項，刑法第276條第1項、第62條前段、第74條第1項第1款，刑法
施行法第1條之1，判決如主文。
本案經檢察官羅瑞昌到庭執行職務。
中    華    民    國    98    年    9     月    22    日
                          交通法庭  法  官  廖建彥
以上正本證明與原本無異。
如不服本判決應於收受本判決後10日內向本院提出上訴書狀，並
應敘述具體理由。其未敘述上訴理由者，應於上訴期間屆滿後20
日內向本院補提理由書狀（均須按他造當事人之人數附繕本）「
切勿逕送上級法院」。
                                    書記官  吳揆滿
中    華    民    國    98    年    9     月    22    日
附錄本案論罪科刑法條全文：
中華民國刑法第二百七十六條第一項：
因過失致人於死者，處二年以下有期徒刑、拘役或二千元以下罰
金。


司法院資訊處製作；財團法人民間司法改革基金會備份。
